臺北高等行政法院判決　　　　　　　　　　　　　　九十二年度訴字第一七五六號
　　　　　　　　　　　　　　　.
　　原　　　告　亞旭電腦股份有限公司
　　代　表　人　甲○○
　　訴訟代理人　劉緒倫律師
　　　　　　　　呂昱德律師
　　被　　　告　財政部臺北關稅局
　　代　表　人　朱恩烈（局長）
　　訴訟代理人　丙○○
　　　　　　　　陳輝國
　　　　　　　　乙○○
右當事人間因進口貨物核定稅則事件，原告不服財政部台北關稅局中華民國九十二年
三月二十七日臺財訴字0000000000號訴願決定，提起行政訴訟，本院判決
如左：
    主文
原告之訴駁回。
訴訟費用由原告負擔。
　　事  實
一、事實概要：原告委由泰星航空貨運股份有限公司（以下簡稱泰星公司）於九十一
    年三月二十五日至九十一年五月二十曰期間，陸續向被告報運進口TUNER FOR
    CABLE MODEM貨物計三批（報單號碼：CA＼九一＼一八一＼０一五八八、０二三
    八七、０二八一九），原申報稅則第八五一七‧九０‧九九號，稅率FREE，經被
    告改列稅則第八五二九．九０．四０號，按稅率百分之七課徵關稅，並依關稅法
    第十四條之規定，補徵進口稅新臺幣（下同）三十七萬三千五百零一元，原告不
    服，提起訴願，旋遭駁回，遂向本院提起行政訴訟。
二、兩造聲明：
  　(一)原告聲明：
      1.訴願決定及原處分均撤銷。
      2.訴訟費用由被告負擔。
　　(二)被告聲明：
      1.駁回原告之訴。
      2.訴訟費用由原告負擔。
三、兩造之爭點：原告進口之 TUNER FOR CABLE MODEM貨物，依海關進口稅則準則，
    是否規列稅則號別第八五二九．九０．四０之專屬稅號？
　　(一)原告主張之理由：
      1.系爭貨物TUNER係原告向國外 「MICROTUNE CORP」公司採購，作為纜線數據
        機 （CABLE MODEM）零件使用之用途，依法應屬於稅則號別第八五一七‧九
        ０‧九九號，而不應屬於稅則號別第八五二九．九０節之列，原處分及訴願
        決定適用稅則號別應有違誤：按財政部關稅總局、經濟部國際貿易局所印行
        之「中華民國海關進口稅則、輸出入貨品分類表合訂本」記載：「陸、海關
        進口稅則解釋準則……海關進口稅則貨品之分類應以下列原則辦理：一、…
        …；其『分類之核定，應依照稅則號別所列之名稱及有關類或章註為之』…
        五一七‧九０‧九九』，……，『其他第八五一七節所屬貨物之零件』，O-
        ther parts of articles of hearing Mo.八五一七，……『免稅』 『Free
        』」等語，而系爭貨物TUNER係由原告向國外「MICROTUNE  CORP」公司採購
        ，以作為纜線數據機（Cable Modem）零件使用之用途，有原告進口貨物稅
        則預先歸列申請書足證，亦為被告所不否認。
      2.按稅則號別第八五二九．九０乙節係針對無線電接收發通訊器材稅則號別所
        為之規範，故須為無線電接收發通訊器材始能適用稅則號別八五二九．九０
        乙節之規定。查系爭貨物TUNER之原廠型錄內容固載明，系爭貨物TUNER 係
        設計供用戶端纜線數據機使用之射頻調諧器，可外接共同天線（Common
        Antenna），其頻率涵蓋50至860MHz（下行信號）及5至42MHz（上行信號）
        ，作為接收VHF/UHF等射頻信號處理後，中頻輸出至纜線數據機內部電路，
        具有無線電接收功能「The tuner 4737PY5　is　specially designed for
        subscriber side cable modem applications. It covers　a frequency
        range from 50　to 860 MHz　for　the down　stream signals,and　5 to
        42MHz for the upstream signals. The receiver uses a signal conver-
        sion approach with the reception frequency range divided into VHF
        low,VHF high and UFH,......The common antenna input/output is rea-
        lized by an F-Connector〔75Ω（歐姆）〕．．．」，惟系爭貨物TUNER
        裝置於纜線數據機後，纜線數據機仍須藉由同軸電纜線始能對外傳遞訊號，
        纜線數據機本身不具備無線電接收功能，不屬於無線電接收器材，自不適用
        稅則第八五二九節乙節至明。
      3.況且，依財政部關稅總局於九十年元月修訂印製之「國際商品統一分類制度
        註解」下冊第一二三三頁記載：「（海關進口稅則）第八五二九．九０節不
        包括下列各項：……（ｄ）同樣適合主要用於八五‧一七節及八五‧二五至
        八五‧二八節物品之零件者（(應歸入)八五‧一七節）」，且上開商品分類
        註解第一０二七頁亦記載：「……機器之零件（非第八四‧八四、八五‧四
        四、八五‧四五、八五‧四六或八五‧四七節所列物品之零件），應依照下
        列原則分類：……（ｂ）……。惟如該項零件亦係主要適用於第八五‧一七
        及八五‧二五至八五‧二八節者應歸入第八五‧一七節；……。」等語。查
        數據機（Modem）即屬於稅則號別第八五一七‧五０‧一０號所定之貨名，
        而系爭貨物TUNER係作為數據機零件使用之用途，依法即應歸入八五一七‧
        九０‧九九號之專屬稅號，縱使被告機關主張系爭貨物TUNER裝入數據機內
        ，具有無線電接收功能，亦有稅則號別第八五二九．九０．四０號之適用乙
        事為真正，則揆諸上開註解之內容，系爭貨物TUNER亦應適用八五一七節乙
        節規定，並應歸入進口貨物稅則號別第八五一七‧九０‧九九號始為適法，
        而不應屬於八五二九．九０節之列，是原處分及訴願決定適用稅則號別均有
        違誤。
　　(二)被告答辯之理由：
      1.按海關進口稅則第八五二九．九０．四０號為「調諧器」，第二欄稅率七％
        ；稅則第八五一七．五０．九０號為「其他載波電流線路系統用或數位線路
        系統用器具」，第二欄稅率FREE。
      2.查本案進口貨物為TUNER FOR CABLE MODEM（纜線數據機用之調諧器），經
        被告查驗取樣及審核原廠型錄內容：「The tuner 4737PY5　is　specially
        designed for subscriber side cable modem applications. It covers
        a frequency range from 50　to 860 MHz　for　the down　stream
        signals,and　5 to 42MHz for the upstream signals. The receiver
        uses a signal conversion approach with the reception freque- ncy
        range divided into VHF low,VHF high and UFH,.....The common
        antenna input/output is realized by an F-Connector〔75Ω（歐姆）〕
        ．．．」，已清楚載明系爭貨物係設計供用戶端Cable Modem使用之射頻調諧
        器（CRT TUNER），可外接天線（Antenna）作為接收VHF/UHF等射頻信號後
        中頻輸出至Cable Modem內部電路，其頻率涵蓋50 to 860 MHz　……（下行
        信號）及5～42MHz（上行信號）為具有無線電接收功能之射頻調諧器，核屬
        無線電接收器具之零件，自無稅則號別第八五一七．五０．九０號之適用，
        應歸入稅則第八五二九．九０．四０號項下為宜，原告主張：「原告‧‧‧
        所進口之系案貨物TUNER係向國外『MICROTUNE CORP』採購，該公司售予原
        告之系案貨物，係專門設計供電腦用於纜線通訊數據機上，其功能只能接收
          DATAVOICE通訊信號，無法用於顯示或接收目前CABLE上之有線電視訊號，
          此纜線數據機裝入TUNER後，並非屬於無線電收發器具，而是有線載波器
          具．．．。」云云，尚不足採。
      3.查系案貨物之原廠型錄既已載明可外接天線接收無線VHF/UHF信號，具有無
        線電接收功能，且型錄及貨上均標有TUNER之貨名，依海關進口稅則解釋準
        則一之規定：「其分類之核定，應依照稅則號別所列之名稱為之」，被告爰
        將系爭貨物歸列稅則號別第八五二九．九０．四０之專屬稅號，並無不當。
        又被告為期慎重，特檢具貨樣及型錄，以「進口稅則分類疑問解答函」（附
        件七）函請財政部關稅總局稅則處解釋，嗣據該處核復：「按RF Tuner為無
        線電接收器具之零件，非屬有線通信器具之零件，則無稅則第十六類類註二
        （乙）後段規定之適用，爰依該類註二（乙）前段規定，宜歸列稅則號別第
        八五二九．九０．四０號」。本案貨物裝置於Cable Modem後該Cable Modem
        已具無線電接收功能，即屬無線電接收器具範圍，自非屬稅則第八五一七節
        之「載波電流線路系統用或數位線路系統用之通訊器具」，而系爭貨物既為
        無線電接收器具之零件，依據上開解釋準則一及第十六類註二（乙）前段之
        規定，自宜歸入稅則第八五二九．九０．四０號「調諧器」之專屬稅號。原
        告主張歸入稅則第八五一七．五０．九０號，顯不瞭解國際商品統一分類制
        度之分類架構及規則，致有所誤解，且財政部關稅總局稅則處之函釋亦正確
        無誤，原告徒執前詞，委不足採。
　　理  由
一、按海關進口稅則第八五二九．九○．四○號為「調諧器」，第二欄稅率七％；稅
    則第八五一七．五○．九○號為「其他載波電流線路系統用或數位線路系統用器
    具」，第二欄稅率零。
二、本件係原告委由泰星公司於九十一年三月二十五日至九十一年五月二十日期間，
    陸續向被告報運進口TUNER FOR CABLE MODEM貨物三批，原申報稅則第八五一七
    ．五○．九○號，稅率FREE，經原處分機關改列稅則號別為第八五二九．九○．
    四○號，按稅率百分之七課徵關稅，補徵進口稅三十七萬三千五百零一元。原告
    不服，主張系案貨物TUNER係專門設計供電腦用於纜線通訊數據機上，其功能只
    能接收DATA VOICE通訊信號，無法用於顯示或接收目前CABLE上之有線電視訊號
    ，此纜線數據機裝入TUNER後，並非屬於無線電收發器具，而是有線載波器具，
    應優先適用八五一七節之規定云云，資為抗辯。
三、經查本案進口貨物TUNER FOR CABLE MODEM，經被告查驗取樣及審核原廠型錄：
    「The tuner 4737PY5　is　specially designed for subscriber side cable
    modem appl- ications. It covers　a frequency range from 50　to 860 MHz
    for the down　stream signals,and　5 to 42MHz for the upstream signals.
    The re- ceiver uses a signal conversion approach with the reception
    frequency range divided into VHF low,VHF high and UFH,....... The
    common antenna input/output is realized by an F-Connector〔75Ω（歐姆
    ）．．．」，已清楚載明系爭貨物係設計供用戶端Cable Modem之用，來貨可外
    接共同天線（Co- mmon Antenna），其頻率涵蓋50~860MHz（下行信號）及
    5~42MHz（上行信號），作為接收VHF/UHF等射頻信號處理後中頻輸出（1F
    Output）至Cable Modem內部電路，為具有無線電接收功能之射頻調諧器，並非
    屬有線載波器具，自無稅則第八五一七．五０．九○號「其他載波電流線路系統
    用或數位線路系統用器具」之適用。
四、又系爭貨物之原廠型錄既已載明可外接天線接收無線VHF/UHF信號，具有無線電
    接收功能，且貨上亦有TUNER之貨名，依海關進口稅則解釋準則一之規定「……
    其分類之核定，應依照稅則號別所列之名稱及有關類或章註為之。」，被告爰將
    系爭貨物歸列稅則號別第八五二九．九０．四０專屬稅號並無不當。另被告為期
    慎重，特檢具貨樣及型錄以「進口稅則分類疑問解答函」函請財政部關稅總局稅
    則處解釋，嗣據該處核復: 「按RF TUNER為無線電接收器具之零件，非屬有線通
    信器具之零件，則無稅則第十六類類註二（乙）後段規定之適用，爰依該類註二
    （乙）前段之規定，宜歸列稅則號別第八五二九．九０．四０號」。系爭貨物裝
    入Cable Modem後該Cable Modem已具無線電接收功能，即屬無線電接收器具範圍
    ，自非屬稅則第八五一七節「載波電流線路系統用或數位線路系統用之通訊器具
    」，而系爭貨物既為無線電接收器具之零件，依據上開解釋準則一及第十六類註
    二（乙）前段之規定，自宜歸入稅則第八五二九．九０．四零號「調諧器」之專
    屬稅號。原告主張：「依．．．『國際商品統一分類制度註解』下冊第一二三三
    頁記載海關進口稅則第八五二九．九○節不包括下列各項．．．（ｂ）同樣適合
    主要用於第八五．一七號及八五．二五至八五．二八節物品之零件，其中MODEM
    即屬於稅則號別第八五一七．五○．一○號所訂之貨名，．．．，足見系案貨物
    屬於第八五‧一七號內物品MODEM之零件，依法應不包括於第八五二九．九○節
    」云云，仍不足採。
五、綜上所述，被告就系爭貨物由原申報稅則第八五一七‧九０‧九九號，稅率FREE
    ，改列稅則第八五二九．九０．四０號，按稅率百分之七課徵關稅，並依關稅法
    第十四條之規定，補徵進口稅三十七萬三千五百零一元，經核並無不合，訴願決
    定遞予維持，亦無違誤，均應予維持。原告訴請撤銷為無理由，應予駁回。
據上論結，本件原告之訴為無理由，爰依行政訴訟法第九十八條第三項前段，判決如
主文。
中　　　華　　　民　　　國　　九十三　　年　　　六　　　月　　 十七 　　日
                             臺 北 高 等 行 政 法 院   第 三 庭
                                            審 判 長 法  官  鄭忠仁
                                                     法  官  楊莉莉
                                                     法  官  侯東昇
右為正本係照原本作成。
如不服本判決，應於送達後二十日內，向本院提出上訴狀並表明上訴理由，如於本判
決宣示後送達前提起上訴者，應於判決送達後二十日內補提上訴理由書（須按他造人
數附繕本）。
中　　　華　　　民　　　國　　九十三　　年　　　六　　　月　　 十七 　　日
            　　　　　　　　　　　　　　    　       書記官  江金星
